【裁判字號】    90,自緝,522
【裁判日期】    901031
【裁判案由】    違反動產擔保交易法
【裁判全文】
臺灣臺中地方法院刑事判決                          九十年度自緝字第五二二號
    自  訴  人  久興車業有限公司
    代  表  人  乙○○
    被      告  甲○○
右列被告因違反動產擔保交易法案件，經自訴人提起自訴，本院判決如左：
    主  文
甲○○動產擔保交易之債務人，意圖不法之利益，將標的物為處分，致生損害於債權
人，處拘役伍拾日，如易科罰金，以參佰元折算壹日。
    事  實
一、甲○○於民國八十九年四月二十一日，以分期付款之方式，向久興車業有限公司
    （下簡稱久興公司）購買AM-５６６號機車一輛，約定自八十九年五月十日起至
    八十九年七月十日止，分三期付款，每期給付新台幣（下同）７４７０元，標的
    物存放地點為台中市○○○街２２０之３號七樓，在價金未付清之前，標的物之
    所有權仍屬自訴人所有，買受人僅得依約佔有使用，不得任意遷移或為其他處分
    ，甲○○為動產擔保交易之債務人。詎甲○○於取得機車之後，只付款一期，即
    拒付餘款１４９４０元，並將上開機車予以處分不知去向，致生損害於債權人久
    興公司。
二、案經久興公司向本院提起自訴。
    理  由
一、查前開事實，業據被害人久興公司之代表人乙○○指訴甚詳，並有分期買賣契約
    書影本附卷足憑，被告於本院審理時雖未到庭，然於本院訊問時則辯稱所購買之
    機車已不見，而其有託其父親代交貨款，不知其父未代為處理云云，惟被告向自
    訴人購車之時，就沒有常居住在家中，與家人甚少聯繫，其父親不可能為其處理
    債務，而其所購之上開機車若真已遺失，被告應會向警察機關報案，然被告並沒
    有報案，可知上開機車確已為被告處分，被告所辯乃為不實，不足採信，本件事
    證明確，被告犯行堪以認定。
二、核被告所為，係犯動產擔保交易法第三十八條之罪，爰審酌被告之品行、犯罪之
    動機、目的、手段、所生危害及犯罪後之態度等一切情狀，量處如主文所示之刑
    ，及諭知易科罰金之折算標準。
三、被告經合法傳喚無正當理由不到庭，惟本院認係應處拘役之案件，故不待其陳述
    逕行判決。
據上論斷，應依刑事訴訟法第二百九十九條第一項前段、三百四十三條、第三百零六
條，動產擔保交易法第三十八條，刑法第十一條前段、第四十一條第一項前段，罰金
罰鍰提高標準條例第一條前段、第二條，判決如主文。
中      華      民      國      九十      年      十    月    三十一    日
                                        法  官      李添興
右正本證明與原本無異。
如不服本判決，應於送達後十日內向本院提出上訴狀（須附繕本），上訴於台灣高等
法院台中分院。
                                       書記官
中      華      民      國      九十      年      十    月    三十一    日
附錄本案論罪科刑法條全文
動產擔保交易法第三十八條
動產擔保交易之債務人，意圖不法之利益，將標的物遷移、出賣、出質、移轉、
抵押或為其他處分，致生損害於債權人者，處三年以下有期徒刑、拘役或科或併科
六千元以下之罰金。


司法院資訊處製作；財團法人民間司法改革基金會備份。
